【裁判字號】    95,裁,2461
【裁判日期】    951109
【裁判案由】    聲請停止執行
【裁判全文】
最  高  行  政  法  院  裁  定
                                     95年度裁字第02461號
抗  告  人  甲○○
            乙○○
上列抗告人因與相對人內政部間聲請停止執行事件，對於中華民
國95年8月7日臺北高等行政法院95年度停字第71號裁定提起抗告
，本院裁定如下︰
    主  文
抗告駁回。
抗告訴訟費用由抗告人負擔。
    理  由
一、按抗告法院認抗告為不合法或無理由者，應為駁回抗告之裁
    定。
二、本件原裁定以抗告人主張民主進步黨、台灣團結聯盟等政黨
    ，主張分裂國土，顯然違法，乃向相對人內政部請求確認相
    對人准予民主進步黨、建國黨、台灣團結聯盟等政黨備案之
    處分為無效，經相對人以民國95年7月14日台內民字第09501
    17039號函復，認民主進步黨、建國黨及台灣團結聯盟等政
    黨備案時所送章程內容，與人民團體法相關規定，並無不符
    情形，抗告人乃提起確認相對人准予民主進步黨等政黨備案
    之處分無效之訴，並同時聲請停止民主進步黨等獲准備案之
    原行政處分之執行。查抗告人就本件停止執行之聲請，並未
    陳明原處分之執行，有何將發生難於回復之損害情事，且經
    核亦無避免難以回復損害之急迫必要。抗告人聲請停止上開
    處分之執行，核與行政訴訟法第116條第3項、第117條停止
    執行之要件不符，不應准許，因將抗告人之聲請駁回，經核
    於法並無違背。
三、抗告意旨略謂：行政訴訟法係以「權利或法律上利益」作為
    保障之客體，近來我國實務上之見解，在公權利之判準上明
    顯採納保護規範理論，司法院釋字第469號解釋即其代表。
    另司法院釋字第613號解釋理由亦指現代法治國家組織政府
    ，推行政務，應直接或間接對人民負責。試問，中華民國國
    庫是政治團體私庫？貪污固然令人痛恨，但如果稍微瞭解政
    治運作者一定會同意「錯誤與錯用政策比貪污更可怕」。中
    央選舉委員會拿國庫之公帑，逕行每年撥款予主張「分裂國
    土」政治團體所謂政黨補助款，尤致淪喪為民主進步黨合法
    執政，導因於原處分機關有違背公共秩序、善良風俗、具重
    大明顯瑕疵暨構成原處分機關公務員惡僕欺主貪瀆案件。鑑
    於導正「摒除上級機關與政黨可能之政治或不當干預，值中
    華民國法治國憲政亂象。2300萬全民刻不容緩當務之急，尤
    再推遲漠視本案民主進步黨執政公害，即繼續構陷全體2300
    萬人民於水深火熱之窘迫景況，我國刻不容緩恐將有難以回
    復損害之虞云云。
四、行政訴訟法第116條第3項、第117條分別規定：「於行政訴
    訟起訴前，如原處分或決定之執行將發生難於回復之損害，
    且有急迫情事者，行政法院亦得依受處分人或訴願人之聲請
    ，裁定停止執行。但於公益有重大影響者，不在此限。」「
    前條規定，於確認行政處分無效之訴訟準用之。」依此規定
    ，原處分或決定之執行須有將發生難於回復之損害，且有急
    迫情事者，方屬相當。經查，抗告人並未表明其所指之原處
    分之效力若繼續存在，對渠2人將發生何種難於回復之損害
    ，所引司法院釋字第469、613號解釋，與上開規定之停止執
    行要件無涉；且抗告人所指民主進步黨等政黨，皆已成立多
    年，並無應即裁定「停止原處分之效力」或「停止原處分之
    執行」之急迫情事。抗告意旨，執前述理由，指摘原裁定違
    誤，求予廢棄，難認有理由，應予駁回。
五、依行政訴訟法第104條、民事訴訟法第95條、第78條、第85
    條第1項前段，裁定如主文。
中    華    民    國    95    年    11    月    9     日
                  第二庭審判長法  官  廖  政  雄
                              法  官  吳  明  鴻
                              法  官  鍾  耀  光
                              法  官  姜  仁  脩
                              法  官  王  德  麟
以  上  正  本  證  明  與  原  本  無  異
中    華    民    國    95    年    11    月    9     日
                              書記官  蘇  金  全


司法院資訊處製作；財團法人民間司法改革基金會備份。
